臺灣高雄地方法院行政訴訟判決　　　　　110年度交字第181號
原　　　告　許良釧　
被　　　告　高雄市政府交通局

代　表　人　張淑娟　
上列當事人間交通裁決事件，原告不服被告民國110 年4 月28日
高市交裁字第32-BPD175795號裁決，提起行政訴訟，本院判決如
下：
    主  文
原告之訴駁回。
訴訟費用新臺幣參佰元由原告負擔。
    事實及理由
一、程序事項：本件為交通裁決事件，依兩造所述各節及卷內資
    料所示，本件事證已臻明確，本院認無經言詞辯論之必要，
    爰依行政訴訟法第237 條之7 之規定，不經言詞辯論而為判
    決。
二、事實概要：原告於民國109 年12月14日16時39分許駕駛車牌
    號碼000-000 號營業小客車（下稱系爭車輛），在高雄市前
    鎮區崗山南街445 巷，因有「併排臨時停車」之違規行為，
    經民眾檢舉，由高雄市政府警察局交通警察大隊前鎮分隊（
    下稱舉發機關）員警填掣高市警交相字第BPD000000 號舉發
    違反道路交通管理事件通知單（下稱舉發通知單）逕行舉發
    。嗣原告於應到案日期前之110 年2 月23日向被告陳述不服
    ，經被告函詢舉發機關後，認原告確有上揭違規行為，乃依
    道路交通管理處罰條例（下稱處罰條例）第55條第1 項第4
    款規定，於110 年4 月28日開立高市交裁字第32-BPD000000
    號裁決書（下稱原處分），裁處原告「罰鍰新臺幣（下同）
    600 元」。原告不服，遂提起行政訴訟。
三、原告主張：伊駕駛系爭車輛載客人進入崗山南街445 巷，之
    後客人說停這裡就好，伊就讓客人下車，前後不到10秒鐘左
    右伊就駕駛系爭車輛離開了等語。並聲明：原處分撤銷。
四、被告則以：經檢視採證影片可見：畫面時間16:39:06- 系爭
    車輛停放位置右側有小型車、機車停放，又原告車輛之停放
    位置已造成該路段寬度縮減，所餘路幅，顯然無法使汽車順
    利通行。再按「併排停車」之立法理由係為避免因駕駛人只
    為貪圖便利併排停車致車道寬度恐縮減，卻讓其他無辜汽機
    車駕駛人因一時不查或行車視線受阻而被迫變更車道造成車
    禍發生，原條文之罰鍰過低，無法有效阻止行為人不良駕駛
    習慣，故修正提高罰鍰金額等情（立法院第8 屆第3 會期第
    5 次會議議案關係文書，及第6 會期第13次會議議案關係文
    書第45頁參照）。由此立法理由可知，倘於路邊停車致部分
    車身佔據車道，此時已肇生其他無辜汽機車駕駛人因一時不
    查或行車視線受阻而被迫變更車道造成車禍發生之危險，即
    構成「併排停車」。依前揭說明，足認原告駕駛系爭汽車有
    臨時併排臨時停放之違規事實，至為灼然。是原告於前揭時
    間、地點確有「併排併排停車」之違規行為，被告據以裁處
    ，洵無不合等語，資為抗辯。並聲明：原告之訴駁回。
五、本院之判斷：
  ㈠按「本條例用詞，定義如下：10、臨時停車：指車輛因上、
    下人、客，裝卸物品，其停止時間未滿3 分鐘，保持立即行
    駛之狀態。」、「汽車駕駛人，臨時停車有下列情形之一者
    ，處300 元以上600 元以下罰鍰：4 、不依順行之方向，或
    不緊靠道路右側，或單行道不緊靠路邊，或併排臨時停車。
    」處罰條例第3 條第10款、第55條第1 項第4 款定有明文。
    次按「汽車臨時停車時，應依下列規定：5 、不得併排臨時
    停車。」道路交通安全規則第111 條第1 項第5 款亦定有明
    文。
  ㈡經查，原告有事實概要欄所載之交通違規行為一節，有被告
    提出之高雄市政府警察局前鎮分局110 年7 月5 日高市警前
    分交字第11072072400 號函、110 年3 月30日高市警前分交
    字第11070776000 號函、舉發員警職務報告及採證影片等附
    卷可稽。故原告之違規事實，洵堪認定。
  ㈢原告雖主張其於岡山南街455巷僅暫停不到10秒讓客人下車
    ，不應裁罰云云。惟查，原告駕駛系爭車輛暫時停車讓客人
    下車，停止時間未滿三分鐘，核符前揭處罰條例第3條第10
    款所定之臨時停車構成要件，且暫時停車處所旁邊停有機車
    ，亦構成併排停車，符合同條例第55條第1項第4款之構成要
    件，自應予以裁罰，原告上開主張，係便宜行事說詞，於法
    不合，不足採信。
  ㈣綜上所述，原告於上述時、地確有「併排臨時停車」之違規
    行為，被告依處罰條例第55條第1 項第4 款規定，以原處分
    裁處原告罰鍰600 元，於法有據。原告訴請撤銷，為無理由
    ，應予駁回。
六、本件判決基礎已臻明確，兩造其餘攻防方法及訴訟資料經本
    院斟酌後，核與判決結果不生影響，不另一一論述，併此敘
    明。
七、本件第一審裁判費為300 元，應由原告負擔，爰確定第一審
    訴訟費用額如主文第2 項所示。
據上論結，本件原告之訴為無理由，依行政訴訟法第237 條之7
、第237 條之8 第1 項、第237 條之9 第1 項、第236 條、第98
條第1 項本文，判決如主文。
中    華    民    國   110    年    11    月    26    日
                  行政訴訟庭  法  官  吳文婷
上為正本係照原本作成。
如不服本判決，應於判決送達後20日內，向本院提出上訴狀並表
明上訴理由（原判決所違背之法令及其具體內容或依訴訟資料可
認為原判決有違背法令之具體事實），其未載明上訴理由者，應
於提出上訴後20日內向本院補提理由書（上訴狀及上訴理由書均
須按他造人數附繕本，如未按期補提上訴理由書，則逕予駁回上
訴），並應繳納上訴裁判費新臺幣750 元。
中    華    民    國   110    年    11    月    26    日
                              書記官  洪嘉慧